【裁判字號】    98,司家聲,18
【裁判日期】    981222
【裁判案由】    確定訴訟費用額
【裁判全文】
              臺灣士林地方法院民事裁定
聲  請  人  財團法人法律扶助基金會
法定代理人  丙○○○
代  理  人  甲○○
相  對  人  乙○○
上列相對人與薛秋香間離婚等事件（本院97年度婚字第272 號）
經判決確定後，聲請人聲請確定訴訟費用額，本院裁定如下：
    主  文
相對人應給付聲請人之訴訟費用額確定為新臺幣萬仟柒佰元
，及自本裁定送達相對人翌日起至清償日止，按週年利率百分之
五計算之利息。
    理  由
一、按法院未於訴訟費用之裁判確定其費用額者，第一審受訴法
    院於該裁判有執行力後，應依聲請以裁定確定之。依第一項
    確定之訴訟費用額，應於裁定送達之翌日起，加給按法定利
    率計算之利息，民事訴訟法第91條第1項、第3項定有明文。
    又按分會就扶助事件所支出之酬金及必要費用，視為訴訟費
    用之一部。因法律扶助而由分會支出之酬金及必要費用，得
    向負擔訴訟費用之他造請求。分會得對於負擔訴訟費用之他
    造，請求歸還其支出之酬金及必要費用。分會得據受扶助人
    有執行力之執行名義，聲請確定訴訟費用額及強制執行，法
    律扶助法第35條亦有明文。
二、本件聲請意旨略以：當事人薛秋香與乙○○間離婚等事件，
    經聲請人給予薛秋香法律扶助而支出法律扶助律師酬金新臺
    幣（下同）30,000元及第一審訴訟費用3,700 元（裁判費3,
    000 ＋登報費700） 後，經鈞院97年度婚字第272 號判決相
    對人即被告敗訴確定在案，本件聲請人支出之律師酬金亦為
    訴訟費用之一部，是經核算聲請人所支出之訴訟費用合計
    33,700元，爰依法聲請確定訴訟費用額等語。
三、經查：聲請人之主張，業據本院調閱上開卷宗查核屬實，並
    有聲請人提出之97年度婚字第272 號判決書、審查表、訴訟
    及其他必要費用聲請書、預付酬金領款單、結案酬金領款單
    、收據等在卷可稽，是可信為真實；又法扶基金會臺北分會
    所支出之律師酬金，經核並無過高之情，即無酌減之必要。
    依前揭說明，上開費用應由相對人向法扶基金會繳納33,700
    元，揆諸前揭規定，聲請人因其分會就本件法律扶助支出之
    律師酬金既視為訴訟費用之一部，並得聲請確定訴訟費用額
    ，則聲請人得向相對人請求負擔之訴訟費用額為33,700元，
    爰裁定如主文所示。
四、依民事訴訟法第91條第1項、第3項，裁定如主文。
中    華    民    國    98    年    12    月    22    日
                  家事庭司法事務官
以上正本係照原本作成。
如不服本裁定，應於送達後十日之不變期間內，以書狀向本院司
法事務官提出異議。
中    華    民    國    98    年    12    月    25    日
                        書  記  官  陳玉瓊

司法院資訊處製作；財團法人民間司法改革基金會備份。
